臺灣高等法院臺南分院民事裁定　96年度抗字第69號
抗　告　人　甲○○
　　　　　送達代收人：乙○○.
上列抗告人因與相對人丙○○間給付票款強制執行事件，對於中
華民國九十六年二月六日臺灣臺南地方法院所為裁定（九十五年
度執字第五二六０二號），提起抗告，本院裁定如下：
      主      文
抗告駁回。
抗告程序費用由抗告人負擔。
      理      由
一、抗告意旨略以：相對人向執行法院虛偽報告情形，執行法院
    依強制執行法第二十二條第一項第五款規定，原得予以拘提
    ，依舉重以明輕法理，執行法院當然得再次通知相對人到院
    報告其財產狀況。且依同法第十九條第二項前段規定，執行
    法院得向知悉債務人財產之人調查債務人之財產狀況，受調
    查人不得拒絕。抗告人既知悉相對人之財產狀況，須與相對
    人同時對質始能知其詳情，本件尤有通知兩造同時到院調查
    必要。原法院駁回抗告人通知債權人及債務人到院調查債務
    人之財產之聲請，即有未當等語；爰提起本件抗告，求為廢
    棄原裁定。
二、查：本件抗告人執台灣台北地方法院北院錦九五執正字第四
    八三四二號債權憑證為執行名義，聲請原法院就相對人之財
    產為強制執行，並以相對人平時以逃避債權人查察財產之方
    式，收取工作收入，顯有履行義務之可能而故不履行或顯有
    逃匿之虞為由，同時聲請原法院命債務人報告應供強制執行
    之財產狀況。嗣原法院以九十五年度執字第五二六０二號受
    理在案後，依職權調取稅務、勞保局電子閘門查詢，及依抗
    告人之聲請，通知執行當事人雙方於九十五年年十二月二十
    一日到場調查後，再依職權向勞工保險局、中央健康保險局
    南區分局、財團法人金融聯合徵信中心函查結果，債務人確
    積欠勞保費、健保費，且無財產可清償，而於九十五年十二
    月二十一日通知抗告人於文到五日內查報債務人可供執行之
    財產，逾期即核發債權憑證結案等情，此有內附上開債權憑
    證、稅務電子閘門財產所得調件明細表、勞保局電子閘門網
    路資料查詢表、調查筆錄、勞工保險局函、中央健康保險局
    南區分局函、財團法人金融聯合徵信中心函之執行卷宗在卷
    （執行卷九至八頁、十、十六至十九頁、二三頁至二六頁、
    三六頁至三八頁）可參。原法院以抗告人並未依限查報，僅
    聲請再定期日通知債權人、債務人到院調查債務人之財產為
    無理由，而駁回抗告人之聲請，於法並無不合。
三、抗告人雖泛稱：相對人向執行法院虛偽報告情形，有隱匿財
    產或有逃匿之虞云云，惟並未提出實據以實其說，已嫌無據
    。參以執行法院依強制執行法第十九條、第二十條、第二十
    一條規定所為項強制處分，雖係執行法院得實施之強制執行
    方法之一，惟其目的無非在探求執行債務人之真實財產狀況
    而已。至於究應如何實施，仍應由執行法院依具體個案之實
    際狀況，本於職權審慎行之。苟執行債務人確無執行財產，
    亦不得輕啟不必要調查程序，率予拘束債務人之人身自由。
    本件執行事件，因債務人應供執行之財產不明，原法院為調
    查債務人之財產狀況，定期於九十五年十二月二十一日通知
    執行當事人雙方到場調查，上開通知書並於九十五年十二月
    十一日送達抗告人乙節，並有送達證書（執行卷二一頁）在
    卷可參；抗告人原應遵期到場與相對人對質並陳述意見，乃
    竟無正當理由未到場，復未提出具體事證以資證明，僅泛稱
    相對人向執行法院虛偽報告，有隱匿財產或有逃匿之虞云云
    ，核係推測之詞，委不足採；其再次聲請通知執行當事人雙
    方到場調查債務人之財產，不能認為有理由。原法院因而駁
    回其聲請，核無不合；抗告意旨仍執前詞指摘原裁定不當，
    求予廢棄，為無理由，應駁回其抗告。
六、據上論結，本件抗告為無理由，依強制執行法第三十條之一
    、民事訴訟法第四百九十五條之一第一項、第四百四十九條
    第一項、第九十五條、第七十八條，裁定如主文。
中　　華　　民　　國　　96　　年　　3 　　月　　30　　日
                    民事第三庭
                                審判長法　官  陳  光  秀
　　　　　　　　　　　      　　　　　法　官  曾  平  杉
                                      法　官  李  文  賢
上為正本係照原本作成。
不得再抗告。
中　　華　　民　　國　　96　　年　　4　 　月　　2 　　日
                                      書記官　劉　清　洪
